【裁判字號】    90,交聲,90
【裁判日期】    900406
【裁判案由】    違反道路交通管理處罰條例聲明異議
【裁判全文】
臺灣臺北地方法院交通事件裁定                        九十年度交聲字第九０號
    異議人即
    受處分人  甲○○
右列受處分人因違反道路交通管理處罰條例案件，對於台北市交通事件裁決所中華民
國九十年一月八日所為之處分（原處分案號：北市裁三字第裁二二－ＡＢＶ六六三五
二九號、北市裁三字第駕裁二二－ＡＢＶ六六三五三０號），聲明異議，本院裁定如
左：
    主      文
異議駁回。
    理      由
一、按汽車駕駛人飲用酒類或其他類似物後其吐氣所含酒精濃度超過每公升０‧二五
    毫克或血液中酒精濃度超過百分之０‧０五以上者，不得駕車，道路交通安全規
    則第一百十四條第二款定有明文，又汽車駕駛人酒精濃度過量駕駛汽車者，處新
    台幣（以下同）六千元以上一萬二千元以下罰鍰，除當場禁止其駕駛外，並吊扣
    其駕駛執照六個月，道路交通管理處罰條例（民國九十年一月十七日總統修正公
    布前之舊法，新法雖經總統修正公布，惟其施行日期依同條例第九十三條規定須
    由行政院以命令定之，而行政院尚未以命令公布新法之施行日期，故以下所述及
    之本條例均係現在仍有效之修正生效前之舊法，先予敘明）第三十五條第一項第
    一款定有明文（而因而汽車駕駛人駕駛汽車違反道路交通管理處罰條例第三十五
    條第一項規定者，除應依該條所規定之罰鍰處罰外，如前所述，尚需受吊扣駕駛
    執照六個月之處分，故依同條例第六十三條第二項規定，無庸再依同條例第六十
    三條第一項第三款規定並予記違規點數三點，應予說明），且汽車駕駛人於其駕
    駛執照被吊扣期間仍然駕駛汽車者，依道路交通管理處罰例第二十一條第一項第
    七款規定，處銀元二千元以上四千元以下（即新台幣六千元以上一萬二千元以下
    ）之罰鍰，而道路交通管理處罰條例所稱之汽車，依該條例第三條第八款規定包
    括機器腳踏車。
二、本件受處分人即異議人甲○○所考領得之重型機車駕駛執照於八十九年六月二日
    起為原處分機關吊扣六個月（吊扣原因為酒後駕車），遽受處分人於其駕駛執照
    被吊扣期間內之八十九年十一月六日凌晨零三十五分許，又騎乘車號ＧＧＩ－五
    九二號重型機車在台北市○○區○○路行駛，於行經台北市○○區○○路、光輝
    路口時，為台北市政府警察局文山第一分局（以下稱文山一分局）交通分隊員警
    許孝全攔停，並對其實施酒精濃度測試，發現其吐氣所含酒精濃度超過每公升０
    ‧二五毫克而達於每公升０．四七毫克，並發現受處分人係於駕駛執照吊扣期間
    騎乘機車，乃由員警以其有違反前揭道路交通管理處罰條例第三十五條第一項第
    一款、第二十一條第一項第七款規定之行為掣單舉發，嗣受處分人於舉發通知單
    上所載應到案日期前向原處分機關提出申訴，經原處分機關請舉發單位即文山一
    分局調查結果，仍認受處分人有前開違規行為，原處分機關乃於九十年一月八日
    就受處分人酒精濃度過量騎乘機車之行為，依前揭前揭道路交通管理處罰條例第
    三十五條第一項第一款規定從輕裁處異議人罰鍰六千元，並吊扣其駕駛執照六個
    月，至於就受處分人於駕駛執照吊扣期間騎乘機車之行為，則依前揭道路交通管
    理處罰條例第二十一條第一項第七款規定從輕裁處受處分人六千元之罰鍰。
三、訊據受處分人固不否認於前述八十九年十一月六日為警實施酒測時，其駕駛執照
    係在吊扣期間內及經警實施酒測後，測得其吐氣所含酒精濃度為每公升０．四七
    毫克等事實，核與卷附之原處分機關所列印受處分人之重型機車駕駛執照係自八
    十九年六月二日起至九十年三月一日止吊扣之電腦資料及警員許孝全就此部分所
    供述之情節相符，惟矢口否認有任何違反道路交通管理處罰條例之行為，辯稱：
    當時我並沒有騎車，我是在我家樓下被警察拉去作酒測的云云，惟查：
    受處分人有於前述時地因騎乘前述車號機車為警攔停，經警對其實施酒測後發現
    其吐氣所含酒精濃度為０．四七毫克之違規事實，業據證人即開單告發受處分人
    之員警許孝全於本院九十年二月二十一日調查時，以具結擔保其供述之真實性並
    在負擔偽證罪之心理處罰狀態下供稱：（問：【提示舉發單】本件係你舉發？）
    是；（問：舉發情形如何？）當天我巡邏經過木柵路、光輝路口在等紅燈，受處
    分人就從我們後面紅燈左轉進入光輝路，我等綠燈就去追受處分人把他攔下來，
    到攔停地點受處分人才跟我們說樓上是他家，我確實有看到他騎車，因為當時受
    處分人沒有帶證件，所以把他帶回隊上作酒測（當日訊問筆錄參照），按證人許
    孝全乃為原處分機關所認定受處分人有前開違規行為之原證人，其並到庭在本院
    法官面前以言詞供述本件訴訟上之待證事實－即受處分人有前開違規事實，由證
    人許孝全上開供述以觀，已足使本院得有原處分機關所認定受處分人有於前揭時
    地酒精濃度過量及於駕駛執照吊扣期間騎乘機車之事實為屬真實之百分之百確信
    ，且於本件卷存證據資料內並無任何積極證據足以證明證人許孝全上開供述係屬
    虛偽，亦無有足以令人顯信許孝全其供述為不可採之品性證據或前科證據存在，
    本院自不得僅以證人為本件開單告發受處分人之員警而全盤抹煞其在訴訟上所具
    有之原證人資格，而受處分人對前開證人之供述並無法舉出或請本院調查任何對
    其有利之證據資料，以使本院對證人所供述受處分人違規之事實產生任何合理之
    懷疑，且交通警察掣單舉發違反道路交通管理處罰條例所列之違規事實，本質上
    為行政處分，係公務員基於職務上之權力，依法就特定之具體事件所為之具公法
    上效果之單方面行政行為，基於公務員為公法上行為具有公信力之原則，該行政
    行為當可被推定為真正，其據以依法處分之事實認定亦為正確無誤，從而本件異
    議人僅空言其並未騎乘機車，而未能舉出任何反證將前開對其不利之積極證據予
    以推翻，其所為辯解尚難遽予採信，本件事證明確，受處分人之違規行為堪以認
    定。
四、綜上所述，受處分人確有在前揭時地酒精濃度過量且在駕駛執照吊扣期間內騎乘
    機車之違規行為，從而原處分機關就受處分人酒精濃度過量騎乘機車之行為，依
    前揭前揭道路交通管理處罰條例第三十五條第一項第一款規定從輕裁處異議人罰
    鍰六千元，並吊扣其駕駛執照六個月，至於就受處分人於駕駛執照吊扣期間騎乘
    機車之行為，則依前揭道路交通管理處罰條例第二十一條第一項第七款規定從輕
    裁處受處分人六千元之罰鍰，核無違誤，本件受處分人之異議為無理由，自應將
    其異議駁回。
據上論斷，應依道路交通案件處理辦法第十九條，裁定如主文。
中      華      民      國    九十      年      四      月      六      日
                                      臺灣臺北地方法院交通法庭
                                          法  官  葉  建  廷
右正本證明與原本無異。
如不服本裁定，應於裁定送達後五日內向本院提出抗告狀。
                                          書記官  許  婉  如
中      華      民      國    九十      年      四      月      六      日


司法院資訊處製作；財團法人民間司法改革基金會備份。
